# 求助陈版！关于丧失控制权处置子公司，确认投资收益问题

提问人：YJY920 时间：2021-04-26 08:05:02
一个公司期初净资产-1195万，长期股权投资 3000 万，1-9月份净利润-172万。 9 月末净资产-1367万。100%持股。 9 月底评估价值 2040 万。 9 月底出售80%。那 9 月底合并报表投资收益应该多少。该处置公司属于设立成立的，没有商誉
处置80%的股权跟处置100%。合并报表层面确认投资收益的差别是什么

回答人：chenyiwei
如果确定处置价格代表了标的股权于处置日的公允价值，则在合并报表层面，只要是丧失了控制权，不论保留的剩余股权比例多大，其处置损益金额都是一样的（因为对剩余股权也需要按处置日的公允价值重新计量并确认损益）。
你说的案例，处置日确认的投资收益应当是2040-（-1367）=3407万元。其中直接处置80%股权的收益是 3407 _80%=2725.6_ 万元，剩余股权重新计量收益是 _3407_ 20%=681.4万元。